臺灣新北地方法院民事裁定
110年度家繼訴字第61號
上  訴  人
即  被  告  傅勝昱


上列上訴人與被上訴人即原告傅廷暉間請求履行遺產分割協議等
事件，上訴人對本院於中華民國111年6月30日所為110年度家繼
訴字第61號判決不服，提起上訴，本院裁定如下：
    主  文
上訴人應於本裁定正本送達後五日內，繳納第二審裁判費肆萬玖
仟柒佰陸拾貳元。
    理  由
一、按訴訟標的之價額，由法院核定；核定訴訟標的之價額，以
    起訴時之交易價額為準；無交易價額者，以原告就訴訟標的
    所有之利益為準；以一訴主張數項標的者，其價額合併計算
    之，但以一訴附帶請求其孳息、損害賠償、違約金或費用者
    ，不併算其價額，民事訴訟法第77之1條第1項、第2項及第7
    7之2條第1項前段、第2項分別定有明文。又房屋及土地為各
    別之不動產，各得單獨為交易之標的，故房屋所有人對無權
    占有人請求遷讓交還房屋之訴，應以房屋起訴時之交易價額
    ，核定其訴訟標的之價額（最高法院102年度台抗字第 429
    號意旨參照）。末按向第二審法院上訴，依民事訴訟法第77
    條之13及第77條之14規定，加徵裁判費10分之5；上訴不合
    程式或有其他不合法情形而可以補正者，原第一審法院應定
    期間命其補正，如不於期間內補正，應以裁定駁回之，民事
    訴訟法第77條之16第1項前段、第442條第2項分別定有明文
    。前揭規定依家事事件法第51條規定為家事訴訟事件準用之
    。
二、經查，本件上訴人即被告傅勝昱與被上訴人即原告傅廷暉間
    請求履行遺產分割協議等事件，上訴人對本院於民國111年6
    月30日所為110年度家繼訴字第61號第一審判決不服，提起
    上訴，惟未繳納上訴費，上訴人之上訴聲明為：原判決命其
    遷出並返還新北市○○區○○路00號3樓（下稱系爭房屋）及給
    付新臺幣（下同）319萬2742元及利息、遷出返還系爭房屋
    前按月給付5,344元暨假執行宣告部分均廢棄，廢棄部分被
    上訴人在第一審之訴駁回。關於遷出並返還系爭房屋部分，
    依被上訴人於原審所提建物登記謄本、新北市政府稅捐稽徵
    處109年全期房屋稅繳納證明書所示，系爭房屋於109年度房
    屋課稅值為24萬5600元，因占用系爭房屋所生之不當得利請
    求，依前揭法規說明，不併算其價額，此部分訴訟標的價額
    為24萬5600元；關於被上訴人請求上訴人給付300萬元部分
    ，訴訟標的價額為300萬元，依前揭規定，本件第二審上訴
    利益為324萬5600元（＝24萬5600元＋300萬元），應徵第二審
    裁判費4萬9762元，爰依家事事件法第51條準用民事訴訟法
    第442條第2項規定，定相當期間命上訴人繳納第二審裁判費
    如主文所示，逾期不繳納，即依法駁回其上訴。
中    華    民    國   111    年    7     月    25    日
                    家事法庭  法  官  顧仁彧
以上正本證明與原本無異。
如不服本裁定關於核定訴訟標的價額部分，應於送達後10日內向
本院提出抗告狀，並繳納抗告費新臺幣1,000元；其餘命補繳裁
判費部分，不得抗告。
中    華    民    國   111    年     7    月    25   日
                              書記官  黃馨德